Inventaris van de Minuut- en Constructiebladen der Nederlandse Zeegaten
Nationaal Archief, Den Haag
Dienst der Hydrografie: Minuut- en Constructiebladen Nederland
Hydro / Constructiebladen NL
1880-1927
HYDRO111
859 inventarisnummer(s);
Het betreft hier kaarten, deels met handgeschreven correcties.
Nationaal Archief, Den Haag
HYDRO Constructiebladen Nederland
Het archief bevat kaarten van de Nederlandse zeegaten.
Archiefvorming
Geschiedenis van de archiefvormer
De kaarten zijn opgesteld door de Dienst der Hydrografie van het Ministerie van Defensie; zie verder inventaris 2.12.20.
Geschiedenis van het archiefbeheer
De verwerving van het archief
Het archief is krachtens bepalingen van de Archiefwet overgebracht.
Aanwijzingen voor de gebruiker
Openbaarheidsbeperkingen
Volledig openbaar.
Materiële beperkingen
Het archief kent geen beperkingen voor het raadplegen van stukken als gevolg van slechte materiële staat.
Aanvraaginstructie
Openbare archiefstukken kunnen online worden aangevraagd en gereserveerd. U kunt dit ook via de terminals in de studiezaal van het Nationaal Archief doen. Om te kunnen reserveren dient u de volgende stappen te volgen:
Creëer een account of log in.
Selecteer in de archiefinventaris een archiefstuk.
Klik op ‘Reserveer’ en kies een tijdstip van inzage.
Verwant materiaal
Beschikbaarheid van kopieën
Inventarisnummers van dit archief zijn niet in kopievorm beschikbaar
Verwante archieven
2.12.20 Inventaris van het archief van de Dienst der Hydrografie en Taakvoorgangers, 1812-1981
4.HYDRO111 Inventaris van de Minuut- en Constructiebladen der Nederlandse Zeegaten
4.HYDRO112 Inventaris van het Groen Archief Nederland
4.HYDRO113 Inventaris van de Leggerbladen Nederland
4.HYDRO1201 Inventaris van de Minuut- en Constructiebladen Oost-Indische Archipel Afdeling I
4.HYDRO1202 Inventaris van de Minuut- en Constructiebladen Oost-Indische Archipel Afdeling II
4.HYDRO1203 Inventaris van de Minuut- en Constructiebladen Oost-Indische Archipel Afdeling III
4.HYDRO1204 Inventaris van de Minuut- en Constructiebladen Oost-Indische Archipel Afdeling IV
4.HYDRO1206 Inventaris van de Minuut- en Constructiebladen Oost-Indische Archipel Afdeling VI
4.HYDRO1207 Inventaris van de Minuut- en Constructiebladen Oost-Indische Archipel Afdeling VII
4.HYDRO1208 Inventaris van de Minuut- en Constructiebladen Oost-Indische Archipel Afdeling VIII
4.HYDRO1209 Inventaris van de Minuut- en Constructiebladen Oost-Indische Archipel Afdeling IX
4.HYDRO1210 Inventaris van de Minuut- en Constructiebladen Oost-Indische Archipel Afdeling X
4.HYDRO1211 Inventaris van de Minuut- en Constructiebladen Oost-Indische Archipel Afdeling XI
4.HYDRO122 Inventaris van het Groen Archief Oost-Indische Archipel
4.HYDRO1231 Inventaris van de Leggerbladen Oost-Indische Archipel
4.HYDRO1232 Inventaris van de duplicaten van de laatste Leggerbladen Oost-Indische Archipel
4.HYDRO124 Inventaris van de Werkkaarten Oost-Indische Archipel
4.HYDRO131 Inventaris van de Minuut- en Constructiebladen West-Indie en Documentair Kaartmateriaal
4.HYDRO132 Inventaris van het Groen archief West-Indie
4.HYDRO133 Inventaris van de Leggerbladen West-Indië
4.HYDRO14 Inventaris van de oorspronkelijke toegangen op de in series ondergebrachte kaarten van de Hydrografische Dienst
4.HYDRO15 Inventaris van de Koperplaten van de Hydrografische Dienst berustend bij het Nationaal Archief
4.HYDRO16 Inventaris van de 17e eeuwse atlassen afkomstig uit de bibliotheek van de Hydrografische Dienst
Beschrijving van de series en archiefbestanddelen
- Minuut- en constructiebladen Nederland, 1.1.1
  - Zeegat van Ameland, A.
    - Zeegat van Ameland, buitengedeelte, 1892; A2a; 15.000
      Minuutblad
      kaart
    - Zeegat van Ameland, 1892; A2b; 15.000
    - Terschellingerwad, 1892; A3a; 15.000
    - Terschellingerwad, 1892; A3b; 15.000
    - Friesche Wadden, 1892; A4a; 15.000
    - Friesche Wadden, 1892; A4b; 15.000
    - Friesche Wadden, 1892; A5a; 15.000
    - Friesche Wadden, 1892; A5b; 15.000
    - Zeegat van Ameland (Abt), 1903; A6; 15.000
    - Zeegat van Ameland, Kromme Balg en Abt, 1903; A7; 30.000
      Constructieblad
    - Buitengronden van Ameland, 1904; A8; 30.000
    - Buitengronden van Ameland, 1904; A9; 20.000
    - Amelandsche Gat en Oosterom, 1914; A10a; 30.000
    - Amelandsche Gat en Oosterom, 1914; A10b; 30.000
    - Amelandsche Gat (Gat van den Hoek), 1914; A11; 20.000
    - Wantij tussen Friesland en Terschelling, 1920; A13; 40.000
    - Zeegat van Ameland, 1920; A14; 30.000
    - Amelander Wad, 1920; A16; 25.000
      Minuutwerkblad
    - Zeegat van Ameland, 1920; A17; 30.000
    - Zeegat van Ameland (Gat van den Hoek), 1924; A18; 25.000
    - Zeegat van Ameland (Gat van den Hoek), 1924; A19; 25.000
    - N.O.-punt Terschelling en Boschplaat, 1926; A20; 12.250
      Triangulatie
    - Ameland, 1926; A21; 12.000
    - Zeegat van Ameland, Borndiep, Gat van den Hoek, 1926; A22; 25.000
    - Amelandsche Gat en Wadden, 1926; A23; 25.000
    - Oost Meep en Droogte van Oosterbierum, 1926; A24; 25.000
    - Friesche Wad, 1926; A25; 25.000
    - Boschgat (verbetering op minuutblad 1926-A-23, 1927; A26; 25.000
    - Boschgat (verbetering op minuutblad 1926-A-23, 1927; A26a
    - Zee be-N Ameland tot Pinkegat (buiten 8 doorl.), 1927; A27; 50.000
    - Buitengronden Friesche Zeegat met zeer veel vaste pnt., 1927; A28; 50.000
    - Amelandsche Gat, Vlakte van Oosterbierum, Abt, 1934; A30; 25.000
    - Vaarwaters naar Holwerd, Friesche Wad, 1934; A31; 25.000
    - Amelandsche Gat, Vlakte van Oosterbierum, 1934; A32; 25.000
    - Friesche Wad, vaarwaters naar Nes en Holwerd, 1934; A33; 25.000
    - Borndiep, 1937; A34; 25.000
    - Vaarwater van de Zwarte Haan, 1937; A35; 25.000
    - Vaarwater van de Zwarte Haan, 1937; A36; 25.000
  - Zeegat van Brouwershaven tot Bruinisse, B.
    - Zeegat van Brouwershaven, 1884; B1; 25.000
    - Zeegat van Brouwershaven, 1884; B2; 12.500
    - Zeegat van Brouwershaven binnengedeelte, 1884; B3; 12.500
    - Zeegat van Brouwershaven buitengedeelte, 1884; B4; 12.500
    - Binnengedeelte Roompot, Grevelingen, Krammer, 1886; B5; 10.000
    - Schaar v. Renesse, Droogte beN Dijkwater-Grevelingen, 1896; B6; 15.000
    - Kats - Grevelingen, 1898; B8; 15.000
    - Brouwershavensche Gat, buitengedeelte, 1898; B9; 25.000
    - Geul van Herkingen, 1898; B10; 15.000
    - Brouwershavensche Gat, binnengedeelte, 1912; B11; 25.000
    - Brouwershavensche Gat, binnengedeelte, 1912; B12; 25.000
    - Brouwershavensche Gat en Schouwenbank, 1912; B13; 50.000
    - Schaar van Renesse, 1914; B14; 20.000
      Minuutconstructieblad
    - Schaar van Renesse, 1915; B15; 25.000
    - Vlieger, Drempel Hals, Grevelingen, 1921; B16; 25.000
    - Vlieger, Drempel Hals, Grevelingen, 1921; B17; 25.000
    - Brouwershavensche Gat, 1922; B18; 25.000
    - Brouwershavensche Gat, 1922; B19; 25.000
    - Zeegat van Brouwershaven, 1922; B20; 50.000
    - Brouwershavensche Gat en Ooster tot Bruinisse, 1923; B21; 25.000
      Constructieblad Triangulatie
    - Zeegat van Brouwershaven, 1923; B22; 25.000
    - Vlije van Bruinisse, 1923; B23; 25.000
    - Vlije van Bruinisse, 1923; B24; 25.000
    - Zeegat van Brouwershaven. Bocht van St. Jacob, 1924; B25; 25.000
    - Zeegat van Brouwershaven. Bocht van St. Jacob, 1924; B25a; 25.000
    - Droogvallingen beN Dwars in de weg, 1924; B26; 25.000
    - Vaarwaters en Banken beW Goeree en Schouwen, 1928; B27; 50.000
    - Vaarwaters en Banken beW Goeree en Schouwen, 1928; B28; 50.000
    - Zeegat van Brouwershaven, 1933; B29-B29; 25.000
      7 bladen
      - blad 29, B29
      - blad 29, B29
      - blad 29C, B29
      - blad 29C, B29
      - blad 29D, B29
      - blad 29E, B29
      - blad 29E, B29
    - Zeegat van Brouwershaven, 1933; B29a; 25.000
    - Brouwersh. Gat, Grevelingen, Springersdiep, Hals, 1933; B30; 25.000
  - Eems, E.
    - Buitengedeelte Eems, 1887; E1; 50.000
    - Ooster Eems V, 1887; E2; 12.500
    - Ooster Eems VI, 1887; E3; 12.500
    - Borkum - Rottum, 1887; E4; 25.000
    - Lauwers en Schildgronden, 1888; E5; 25.000
    - Watum - Knock, 1897; E7; 30.000
    - Ransel - Knock, 1900; E8; 30.000
    - Meeuwenstaart - Delfzijl, 1900; E9; 15.000
    - Ranselgat II, 1900; E10; 15.000
    - Huibertgat III, 1900; E11; 25.000
    - Huibertplaat, Drempel Ranselgat, N-kant Eemshorn, drempel Doekegat en Oostfriesche Gaatje, 1901; E12; 50.000
    - Buitengedeelte Eems, 1901; E13; 50.000
    - Ransel - Knock, 1901; E14; 30.000
    - Rottum - Borkum, 1901; E15; 30.000
    - Ransel - Watum, Pilsum, 1901; E16; 30.000
    - Vaartwaters be-E Knock, 1901; E17; 30.000
    - Rottumeroog, verplaatsing 1861-1904, E18; 7.500
    - Drempels Doekegat en Bocht van Watum, 1905; E19; 30.000; 15.000
    - Ranselgat, Meeuwenstaart en Huibertgat, 1906; E20; 30.000; 15.000
    - Wester - Eems - Bocht van Watum, 1906; E21; 15.00
    - Ransel - Knock, 1906; E22; 30.000
    - Eems bij en be-E Delfzijl, 1906; E23; 15.000
    - Doekegat, 1910; E25; 12.500
    - Eems - Buitengronden I, 1911; E29; 50.000
    - Eems - Huibertplaat - Ranselgat II, 1911; E30; 30.000
    - Eems - Ranselgat - Knock III, 1911; E31; 30.000
    - Eems - Delfzijl - Emden IV, 1911; E32; 30.000
    - Eems - Buitengronden I, 1911; E33; 25.000
    - Eems - Huibertplaat - Ranselgat II, 1911; E34; 15.000
    - Eems - Zuid Ransel - Watum III, 1911; E35; 15.000
    - Eems - Watum - Knock IV, 1911; E36; 15.000
    - Eems - lodingen Huibertplaat, 1911; E37; 12.500
    - Be-N de Bocht van Watum, 1913; E41; 12.500
    - be-N de Bocht van Watum, 1916; E42; 12.500
    - Schulprug - Hoek van de Band, 1918; E43a; 6.00
    - Schilprug - Hoek van de Band, 1918; E43b; 6.00
    - Oostfriesche Gaatje, 1919; E44; 12.500
    - Vaarwater langs de Robbenplaat, 1921; E47; 12.500
    - Vaarwater be-S Hoek v/d Knock - Bocht van Watum, 1921; E48; 12.500
    - Oude Westereems en eiland Rottumeroog, 1921; E49; 30.000
    - Oude Westereems en eiland Rottumeroog, 1921; E50; 30.000
    - Rottumeroog 1833 t/m 1916, 1921; E52; 10.000
    - Oostfriesche Gaatje, 1923; E53; 12.500
    - Oostfriesche Gaatje, 1923; E54; 12.500
    - Langs de Robbenplaat, 1923; E55; 12.500
    - Oostfriesche Gaatje, 1923; E56; 12.500
    - Oostfriesche Gaatje, 1923; E57; 12.500
    - Friesche Zeegat, 1923; E58; 50.000
    - Friesche Zeegat, 1923; E59; 50.000
    - Oostfriesche Gaatje, 1923; E61; 12.500
    - Huibertplaat, 1924; E62; 12.500
    - Oostfriesche Gaatje, 1925; E63; 12.500
    - Vaarwater naar Emden, 1925; E64; 12.500
    - Ligging Paap Sand Süd, 1925; E65; 12.500
    - Doekegat, 1925; E66; 12.500
    - Doekegat, 1925; E67; 12.500
    - Oostfriesche Gaatje, 1925; E68; 12.500
    - Vaarwater naar Emden, 1925; E69; 12.500
    - Vaarwater naar Emden, 1925; E70; 12.500
    - Noorduitloop van de Hondplaat, 1926; E71; 12.500
    - Oostfriesche Gaatje en be-E Knock, 1926; E72; 12.500
    - Oostfriesche Gaatje, 1927; E74; 12.500
    - Huibertplaat en Ballonplaat, 1927; E75; 12.500
    - Vaarwater langs de Robbenplaat, 1927; E76; 12.500
    - Kustlijnconstructie van Kloosterburen tot Termunten, 1927; E81; 25.000
    - Z.O. Lauwers, Spruit, Schild en Groninger Wad, 1927; E83; 25.000
    - Schild, Schildgronden, Uithuizer Wad en Horsbornzand, 1927; E84; 50.000
    - Lauwers- en Schildgronden, Z.O. Lauwers, Schild, Eilanderbalg, Groninger- en Uithuizer Wad, 1927; E85; 25.000
    - Kaart 207, 1928; E99; 50.000
  - Friesche Zeegat, F.
    - Schildgat, Lauwers, Groninger Wad, 1891; F1; 50.000
    - Friesche Zeegat, 1891; F2a; 25.000
    - Friesche Zeegat, 1891; F2b; 25.000
    - Friesche Zeegat, 1891; F3; 25.000
    - Friesche Zeegat, 1902; F5; 30.000
    - Lauwerszee, 1902; F6; 15.000
    - Friesche Zeegat, 1903; F7; 30.000
    - Siege en Geul, Brakzand, 1903; F8; 25.000
    - Friesche Zeegat, 1903; F9; 15.000
    - Friesche Zeegat, 1903; F10; 15.000
    - Plaatgat en Zoutkamperlaag, 1915; F12a; 30.000
    - Plaatgat en Zoutkamperlaag, 1915; F12b; 30.000
    - Friesche Zeegat, 1915; F12c; 30.000
    - Zoutkamperlaag, 1918; F13; 30.000
    - Zoutkamperlaag, 1920; F15; 30.000
    - Friesche Zeegat, 1920; F16; 30.000
    - Friesche Zeegat, 1920; F17; 30.000
    - Friesche Zeegat, 1923; F20; 50.000
    - Friesche Zeegat, 1923; F21; 50.000
    - Kust van Friesland, Sexbierum tot voorbij Zoutkamp, 1926; F22; 50.000
    - N-kust Schiermonnikoog, 1926; F23; 25.000
    - Friesche Zeegat, Groninger Wad, 1926/27; F24; 25.000
    - Zoutkamperlaag en Plaatgat, 1927; F25; 25.000
    - Plaatgat en Huibertgat, 1927; F26; 50.000
    - Friesche Wad tot Pinkegat, 1927; F27; 25.000
    - Kust Schiermonnikoog, 1927; F28; 25.000
    - Zoutkamperlaag en Plaatgat, 1927; F29; 25.000
    - Friesche Wad, Pinkegat be-N Ameland, 1927; F30; 25.000
    - Be-N Schiermonnikoog tussen Plaatgat en Huibertgat, 1927; F31; 50.000
    - Net tekening kaart 206, 1928; F32; 50.000
    - Friesche Zeegat, 1934; F34; 25.000
    - Friesche Zeegat, 1934; F35; 25.000
    - Plaatgat, Pesensrede, Zoutkamperlaag, 1937; F36; 25.000
    - Plaatgat, 1937; F37; 25.000
    - Pesensrede, Zoutkamperlaag, 1937; F38; 25.000
  - Zeegaten van Goeree tot Hellegaten, G.
    - Zeegat van Goeree (blad I), 1901; G1; 30.000
    - Zeegat van Goeree (blad II), 1901; G2; 15.000
    - Zeegat van Goeree, 1901; G3; 15.000
    - Zeegat van Goeree (blad III), 1901; G4; 30.000
    - Zeegat van Goeree, 1901; G5; 15.000
    - Haringvliet, 1911; G6; 10.000
    - Haringvliet en Aardappelengat, 1912; G7; 20.000
    - Slijkgat en Bokkegat, 1912; G8; 20.000
    - Aardappelengat en W-inloop Vuile Gat, 1913; G9; 20.000
    - Aardappelengat en W-inloop Vuile Gat, 1913; G10; 20.000
    - Slijkgat, Noordergat en Bokkegat, 1913; G11; 30.000
    - Slijkgat, 1913; G12; 30.000
    - Noordergat, 1913; G13; 20.000
    - Noordergat, 1913; G14; 20.000
    - Rak van Scheelhoek, Zuiderdiep, 1913; G15; 20.000
    - Rak van Scheelhoek, Zuiderdiep, 1913; G16; 20.000
    - Haringvliet, Aardappelengat, Beningen, Vuile Gat, 1914; G17; 30.000
    - Haringvliet, Aardappelengat, Beningen, Vuile Gat, 1914; G18; 30.000
    - Noordergat, 1914; G19; 30.000
      CM
    - Slijkgat, Bokkegat, Rak van Scheelhoek, 1914/15; G20; 20.000
    - Slijkgat, Bokkegat, Rak van Scheelhoek, 1914/15; G21; 20.000
    - Haringvliet, Zuiderdiep, Rak van Scheelhoek, 1915; G22; 20.000
    - Haringvliet, Zuiderdiep, Rak van Scheelhoek, 1915; G23; 20.000
    - Zeegat van Goeree, Slijkgat, 1915; G24; 20.000
    - Zeegat van Goeree, Slijkgat, 1915; G25; 20.000
    - Noord Pampus, 1915; G26; 20.000
    - Noord Pampus, 1915/16; G27; 20.000
    - Noordergat, 1916; G28; 30.000
    - Noordergat, 1916; G29; 30.000
    - Aardappelengat, 1916; G30; 20.000
    - Aardappelengat, 1916; G31; 20.000
    - Vlije van Scheelhoek, 1916; G32; 20.000
    - Noord- en Zuid Pampus, 1916; G33; 15.000
    - Noord Pampus, 1916; G34; 15.000
    - Zuid Pampus, 1916; G35; 15.000
    - Slijkgat, 1916; G36; 30.000
    - Slijkgat, 1916; G37; 30.000
    - Slijkgat, Bokkegat, Vlije van Scheelhoek, 1917; G38; 30.000
    - Slijkgat, 1917; G39; 30.000
    - Bokkegat, 1917; G40; 30.000
    - Vlije van Scheelhoek, Kwade Hoek, Noordpampus, 1917; G41; 30.000
    - Haringvliet, Aardappelengat, Beningen, 1917; G42; 30.000
    - Haringvliet, Aardappelengat, 1917; G43; 30.000
    - Beningen, 1917; G44; 30.000
    - Haringvliet be-S Tiengemeten, 1917; G45; 30.000
    - Slijkgat, Vlije van Scheelhoek, 1921; G46; 20.000
    - Slijkgat, Vlije van Scheelhoek, 1921; G47; 20.000
    - Overgang Beningen, Haringvliet, 1921; G48; 30.000
    - Binnendrempel Slijkgat, 1922; G49; 20.000
    - Zeegat van Goeree, Noordergat, 1922; G50; 25.000
    - Zeegat van Goeree, Noordergat, 1922; G51; 25.000
    - Drempel Slijkgat, 1922; G52; 20.000
    - Vlije van Scheelhoek, 1922; G53; 20.000
    - Drempel Slijkgat, 1923; G54; 20.000
    - Slijkgat, 1924; G55; 20.000
    - Slijkgat, 1924; G56; 20.000
    - Haringvliet, Aardappelengat, Vuile Gat, 1924; G57; 25.000
    - Slijkgat, Rak van Scheelhoek, Noord Pampus, 1924; G58; 20.000
    - Slijkgat, Rak van Scheelhoek, Noord Pampus, 1924; G59; 20.000
    - Haringvliet, Aardappelengat, Vuile Gat, 1924; G60; 25.000
    - Haringvliet, Zuiderdiep, Vuile Gat, 1924; G61; 25.000
    - Lens en Zuiderdiep, 1924; G62; 25.000
    - Haringvliet en Vuile Gat, 1924; G63; 30.000
    - Zeegat van Goeree, Ooster Slijkgat, Bokkegat, 1924; G64; 50.000
    - Zeegat van Goeree, Maasvlakte - Hinder, 1924; G65; 50.000
    - Zeegat van Goeree, buitengedeelte, 1924; G66; 50.000
    - Slijkgat, 1925; G68; 20.000
    - Slijkgat, 1926; G69; 20.000
    - Slijkgat, 1926; G70; 20.000
    - Slijkgat, 1926; G71; 20.000
    - Vlije van Scheelhoek, 1927; G72; 20.000
    - Vlije van Scheelhoek, 1927; G73; 20.000
    - Slijkgat, Zuiderdiep, Zuid Pampus, 1928; G74; 20.000
    - Slijkgat, Zuiderdiep, Zuid Pampus, 1928; G75; 20.000
    - Ribben, Noordergat en buitenwerk, 1928; G76; 50.000
    - Vlije van Scheelhoek, 1928; G77; 20.000
    - Vlije van Scheelhoek, 1929; G78; 20.000
    - N-uitloop Zuiderdiep, Vlije van Scheelhoek, 1930; G79; 20.000
    - N-uitloop Zuiderdiep, Vlije van Scheelhoek, 1930; G80; 20.000
    - Oostelijk gedeelte Slijkgat en Noord Pampus, 1932; G81; 20.000
    - Zeegat van Goeree, Hoornse hoofden t/m Maasvlakte, 1933; G82; 25.000
    - Zeegat van Goeree, Hoornse hoofden t/m Maasvlakte, 1933; G83; 25.000
    - Haringvliet, 1936; G84; 25.000
    - Haringvliet, aanvullingsslagen, 1936; G85; 25.000
    - Haringvliet, 1936; G86; 25.000
    - Vaarwater tussen Tiengemeten en Overflakkee, 1936; G87; 15.000
    - Bollen en Noordergat, 1937; G88; 25.000
    - Haringvliet en Noord Pampus, 1937; G89; 25.000
  - Zeegat van de Maas en Hoek van Holland tot Scheveningen, H.
    - Hoek van Holland, 1888; H1; 7.500
    - Brielse Maas, 1910; H4; 15.000
      Constructie- en Minuutblad [?]
    - West Maas, Pit, Brielse Maas, 1910; H5; 20.000
  - Bruinisse tot Moerdijk, M.
    - Moerdijk - Stad aan 't Haringvliet, 1881; M1; 25.000
    - Karolinageul, Vlije van de Noordplaten, 1901; M2; 10.000
    - Vuile Gat, Haringvliet, Noordergat en Krammer, 1907; M3; 15.000
    - Krammer - Volkerak, 1909; M4; 30.000
    - Krammer - Volkerak en Zijpe, 1909; M5; 15.000
    - Hellegaten en omgeving, 1913; M6; 20.000
    - Hellegaten en omgeving, 1913; M7; 20.000
    - Hollandsch Diep, 1913; M8; 20.000
    - Hollandsch Diep nabij Moerdijk, 1913; M9; 10.000
    - Hollandsch Diep, 1913; M10; 20.000
    - Krammer, Volkerak, Hellegaten en ged. Haringvliet, 1914; M11; 30.000
    - Krammer, Volkerak, Hellegaten en ged. Haringvliet, 1914; M12; 30.000
    - Oost Hellegat, 1915; M13; 30.000
    - Hellegaten en Ventjagersgaatje, 1916; M14; 20.000
    - Hellegaten en Ventjagersgaatje, M15; 20.000
    - Overloop van de Steenbergsen Vliet, 1916; M16; 10.000
    - Overloop van de Steenbergsen Vliet, 1916; M17; 10.000
    - Vaarwaters bij Bruinisse, 1917; M18; 25.000
    - Vaarwaters bij Bruinisse, 1917; M19; 25.000
    - Oost Hellegat, Karolinageul, 1917; M20; 30.000
    - Oost Hellegat, 1917; M21; 30.000
    - Vaarwaters be-N Karolinageul, 1917; M22; 30.000
    - Slaak en Krammer tot Overloop Steenbergsen Vliet, 1917; M23; 30.000
    - Slaak en Krammer, 1917/18; M24; 30.000
    - Krammer, 1918; M25; 30.000
    - W-inloop Karolinageul, 1918; M26; 30.000
    - Krammer, Overloop Steenbergsen Vliet, 1918; M27; 30.000; 10.000
    - Slaak, Krammer bij de Steenbergsen Vliet, 1918; M28; 30.000
    - Inloop Slaak, 1918; M29; 30.000
    - Slaak, 1918; M30; 15.000
    - Krammer bij de Steenbergsen Vliet, 1918; M31; 15.000
    - Overval Hollandsch Diep, 1921; M32; 30.000
    - Overval Hollandsch Diep, 1921; M33; 30.000
    - Hellegaten en Noord Volkerak, 1921; M34; 20.000
    - Hellegaten en Noord Volkerak, 1921; M35; 20.000
    - Krammer en Volkerak, 1921; M36; 20.000
    - Krammer en Volkerak, 1921; M37; 20.000
    - Hellegaten, 1922; M38; 20.000
    - Hellegaten, 1922; M39; 20.000
    - Hollandsch Diep nabij Moerdijk, 1922; M40; 20.000
    - Hollandsch Diep nabij Moerdijk, 1922; M41; 20.000
    - Volkerak - Hellegaten, 1923; M42; 20.000
    - Volkerak - Hellegaten, 1923; M43; 20.000
    - Hellegaten, 1924; M44; 20.000
    - Hellegaten, 1924; M45; 20.000
    - Oost uitloop Vuile Gat, 1924; M46; 20.000
    - Oost uitloop Vuile Gat, 1924; M47; 20.000
    - Krammer - Volkerak, 1924; M48; 25.000
    - Krammer - Volkerak, 1924; M49; 25.000
    - Hollandsch Diep, 1924; M50; 30.000
    - Hollandsch Diep, 1924; M51; 30.000
    - Kaart 209, 1925; M52; 50.000
    - Hellegaten, 1925; M53; 20.000
    - Hellegaten, 1925; M54; 20.000
    - Hellegaten, 1926; M55; 20.000
    - Hellegaten, 1926; M56; 20.000
    - Hellegaten, 1927; M57; 20.000
    - Hellegaten, 1927; M58; 20.000
    - Hellegaten, 1928; M59; 20.000
    - Hellegaten, 1928; M60; 20.000
    - Krammer en Volkerak, 1928; M61; 25.000
    - Krammer en Volkerak, 1928; M62; 25.000
    - Tiengemeten, Oliesteiger, 1931; M63; 500
    - Hollandsch Diep, 1931; M64; 20.000
    - Hollandsch Diep, 1931; M65; 20.000
    - Keeten, Mastgat, Zijpe, Grevelingen, Hals, Krammer, Volkerak, Haringvliet, Vuile Gat, 1933; M66; 25.000
    - Keeten, Mastgat, Zijpe, Grevelingen, Hals, Krammer, Volkerak, Haringvliet, Vuile Gat, 1933; M66a; 25.000
    - Krammer, Bocht v. St. Jacob tot Steenbergschen Vliet, 1936; M67; 15.000
    - Krammer, 1936; M68; 25.000
    - Hollandsch Diep, W-zijde Plaat van Oude Tonge, 1936; M69; 25.000
    - Samenvloeiing Haringvliet, Hollandsch Diep en Volkerak, 1936; M70; 25.000
    - Samenvloeiing Haringvliet, Hollandsch Diep en Haringvliet. Hitsertse Gat, 1936; M71; 25.000
    - Hollandsch Diep, 1936; M72; 25.000
  - Noordzee, N.
    - Terschellingerbank, Vliestroom (Netkaart), 1880; N1; 100.000
    - Schouwenbank, 1881; N2; 50.000
    - Schouwenbank, 1882; N3; 50.000
    - Schouwenbank, Middelbank, Steenbanken (Netkaart), 1881; N4; 75.000
    - Schouwenbank, Middelbank, Steenbanken, 1882; N5; 50.000
    - Goeree, Kijkduin, 1895; N6; 100.000
    - Kijkduin - Eierland, 1895; N7; 50.000
    - Hoek van Holland tot Noordwijk, 1895; N8; 50.000
    - Noordwijk tot Wijk aan Zee, 1895; N9; 50.000
    - Wijk aan Zee tot Kijkduin, 1895; N10; 50.000
    - Kijkduin - Rottumeroog, 1896; N11; 100.000
    - Terschellingerbank tot Borkumerrif, 1896; N12; 100.000
    - Noordzee, lodingen visserijschepen, 1896; N13; 100.000
    - Noord Hinder, 1898; N14; 75.000
    - Noordzee bij IJmuiden, 1905; N15; 7.500
    - Noordzee bij IJmuiden, 1905; N16; 7.500
    - Noordzee, lichtschip Maas tot Scheveningen, 1924; N17; 50.000
    - Noordzee nabij Scheveningen (K.P. 107 tot K.P. 94), 1928; N18; 25.000
    - Noordzee nabij Scheveningen (K.P. 107 tot K.P. 94), 1928; N19; 25.000
    - Noordzee be-N en be-W Schouwenbank, 1928; N20; 100.000
    - Noordzee be-N en be-W Schouwenbank, 1928; N21; 100.000
    - Noordzee van Kijkduin tot Noordwijk aan Zee, 1928; N22; 50.000
    - Noordzee van Kijkduin tot IJmuiden, 1928; N23; 50.000
    - Noordzee, lichtschip Schouwenbank tot be-W Katwijk, 1928; N24; 100.000
    - Noordzee, Thorntonbank - Rabsbank, 1928; N25; 100.000
    - Noordzee, Thorntonbank - Rabsbank, 1928; N26; 100.000
    - Noordzee tussen Noordwijk aan Zee en IJmuiden, 1928; N27; 50.000
    - Noordzee, dwars van Wassenaar tot Hoek van Holland, 1929; N28; 100.000
    - Noordzee, Kallantsoog tot dwars van Wassenaar, 1929; N29; 100.000
    - Noordzee, Kallantsoog tot Hoek van Holland, 1929; N30; 100.000
    - Noordzee, Zandvoort tot Castricum, 1929; N31; 25.000
    - Noordzee, be-S IJmuiden tot Kallantsoog, 1929; N32; 25.000
    - Noordzee van Castricum tot Kallantsoog, 1929; N33; 25.000
    - Noordzee, be-S Katwijk tot Zandvoort, 1929; N34; 25.000
    - Noordzee, be-S Katwijk tot Zandvoort, 1929; N35; 25.000
    - Hinderbanken, 1929/31; N36; 75.000
    - Hinderbanken, 1929; N37; 75.000
    - Hinderbanken, 1931; N38; 75.000
    - Nettekening kaart 227, 1931; N39a; 250.000
    - Nettekening kaart 226, 1931; N39b; 250.000
    - Berekende snijdingen der parallellen en meridianen, 1931; N40